ACORDAO-COMPLETO-2359200

ACÓRDÃO DE RELAÇÃO

ACÓRDÃO DE RELAÇÃO 4448/2019 ATA 22/2019 - SEGUNDA CÂMARA

Acórdão 4448/2019-TCU-Segunda Câmara
Os Ministros do Tribunal de Contas da União, reunidos em Sessão de 2ª Câmara, ACORDAM, por unanimidade, com fundamento nos arts. 1º, V, e 39, II, da Lei nº  8.443, de 1992, e nos arts. 1º, VIII, 143, II, 259, II, e 260, § 5º, do Regimento Interno do TCU, aprovado pela Resolução nº 246, de 2011, além do art. 7º, I, da Resolução TCU nº  206, de 2007, em considerar prejudicadas, por perda de objeto, as apreciações da legalidade, para fins de registro, dos atos de concessão de pensão civil relacionados no item 1.1 deste Acórdão, diante da cessação dos efeitos financeiros dos respectivos atos, de acordo com os pareceres emitidos nos autos:
1. Processo TC-Processo 012.036/2019-6 (PENSÃO CIVIL) 
	1.1. Interessados: Alisson Gabriel Espíndola Moura (CPF XXX.314.742-XX) ; Arlindo Massaroto (CPF XXX.739.779-XX) ; Delmira Cortez Rodrigues (CPF XXX.570.602-XX) ; Floriano Oliveira (CPF XXX.343.402-XX) ; Indira Sampaio de Oliveira (CPF XXX.847.912-XX) ; Jercy Alcantara de Oliveira de Souza (CPF XXX.312.812-XX) ; José Ambrósio de Oliveira (CPF XXX.560.652-XX) ; José Nobrega Rocha (CPF XXX.049.812-XX) ; Letícia Alves Ribeiro (CPF XXX.000.752-XX) ; Lourdes Alves Ribeiro (CPF XXX.000.402-XX) ; Luiza Alves Ribeiro (CPF XXX.000.912-XX) ; Manuel Leal da Cunha (CPF XXX.526.582-XX) ; Mercedes Cristofoli Bez Batti (CPF XXX.961.039-XX) ; Nelson Rodrigues da Silva (CPF XXX.748.509-XX) ; Neuza Braga de Almeida Morais (CPF XXX.027.612-XX) ; Osmarina Ortiz Sobreira Ortiz Rego (CPF XXX.577.572-XX) ; Saulo Isidoro Angelo (CPF XXX.177.459-XX) ; Tereza Rodrigues da Silva (CPF XXX.302.382-XX) ; Victória Jofre Sanchez (CPF XXX.092.882-XX) e Wanda Centeno Pompeu (CPF XXX.635.422-XX) .
	1.2. Órgão: Superintendência de Administração do então Ministério do Planejamento, Orçamento e Gestão em Rondônia.
	1.3. Relator: Ministro-Substituto André Luís de Carvalho.
	1.4. Representante do Ministério Público: Procuradora-Geral Cristina Machado da Costa e Silva.
	1.5. Unidade Técnica: Secretaria de Fiscalização de Pessoal (Sefip) .
	1.6. Representação legal: não há.
	1.7. Determinações/Recomendações/Orientações: não há.

Segunda Câmara

Alisson Gabriel Espíndola Moura (CPF XXX.314.742-XX); Arlindo Massaroto (CPF XXX.739.779-XX); Delmira Cortez Rodrigues (CPF XXX.570.602-XX); Floriano Oliveira (CPF XXX.343.402-XX); Indira Sampaio de Oliveira (CPF XXX.847.912-XX); Jercy Alcantara de Oliveira de Souza (CPF XXX.312.812-XX); José Ambrósio de Oliveira (CPF XXX.560.652-XX); José Nobrega Rocha (CPF XXX.049.812-XX); Letícia Alves Ribeiro (CPF XXX.000.752-XX); Lourdes Alves Ribeiro (CPF XXX.000.402-XX); Luiza Alves Ribeiro (CPF XXX.000.912-XX); Manuel Leal da Cunha (CPF XXX.526.582-XX); Mercedes Cristofoli Bez Batti (CPF XXX.961.039-XX); Nelson Rodrigues da Silva (CPF XXX.748.509-XX); Neuza Braga de Almeida Morais (CPF XXX.027.612-XX); Osmarina Ortiz Sobreira Ortiz Rego (CPF XXX.577.572-XX); Saulo Isidoro Angelo (CPF XXX.177.459-XX); Tereza Rodrigues da Silva (CPF XXX.302.382-XX); Victória Jofre Sanchez (CPF XXX.092.882-XX) e Wanda Centeno Pompeu (CPF XXX.635.422-XX).

ANDRÉ DE CARVALHO

não há.

PENSÃO CIVIL (PCIV)

Secretaria de Fiscalização de Pessoal (Sefip).